【裁判字號】    91,上訴,2402
【裁判日期】    920522
【裁判案由】    偽造文書等
【裁判全文】
臺灣高等法院刑事判決                          九十一年度上訴字第二四０二號
    上  訴  人
    即  被  告  甲○○
右上訴人因偽造文書等案件，不服臺灣臺北地方法院九十年度訴字第八六七號，中華
民國九十一年七月十七日第一審判決（起訴案號：臺灣臺北地方法院檢察署八十九年
度偵字第一三三一六號），提起上訴，本院判決如左：
    主  文
上訴駁回。
    事  實
一、甲○○係設台北市○○路五十五號十樓俊嶽企業股份有限公司（下稱俊嶽公司）
    業務員，負責處理俊嶽公司與各個客戶之間，送貨以及收取貨款之工作，為從事
    業務之人。竟意圖為自己不法之所有，基於概括之犯意，連續為下列之業務侵占
    、業務登載不實、行使偽造私文書及詐欺行為：
  (一)於民國（下同）八十七年十二月四日設立與俊嶽公司客戶富航企業有限公司（下
    稱富航公司）名稱相近似之富航企業社，並以其不知情之妻陳奕潔（原名陳秀鳳
    ，業據檢察官另為不起訴處分）為該企業社之負責人。旋利用客戶富航公司於八
    十八年六月二十五日至同年七月二十三日間向俊嶽公司訂貨，累計應支付貨款新
    台幣（下同）一百三十六萬九千零六十九元；及自八十八年七月二十七日至八月
    二十三日間向俊嶽公司訂貨，累計應支付貨款七十五萬七千二百四十二元；由富
    航公司分別於同年七、八月間分別簽發支票交付甲○○，用以支付貨款之機會，
    意圖為自己不法之所有，基於侵占客戶所交貨款之概括犯意，連續將業務上所持
    有之上揭支票予以兌領，變易持有為所有之意思而予以侵占入己，使俊嶽公司受
    有前述財產上之損害。又為避免事跡敗露，另於八十八年九月四日用前開自己設
    立之「富航企業社」名義簽發，以台北市第九信用合作社為付款人，發票日期分
    別為八十八年十月三十一日、八十八年十一月三十日，面額為六十八萬四千五百
    元及三十六萬元之支票各二紙，用以替代已向富航公司收取之七、八月份貨款，
    繳回俊嶽公司，以為掩飾。
  (二)又另行起意，意圖為自己不法之所有並基於業務登載不實、行使偽造私文書及詐
    欺之概括犯意，利用職務之便，分別佯以客戶宇捷有限公司（下稱宇捷公司）、
    臺灣羽毛製品專賣店重慶店（下稱臺灣羽毛重慶店）及徠爾皮飾有限公司（徠爾
    公司）之名義，連續自八十八年八月十日起至同年十月十一日止如附表一、二、
    三所示之時間訂貨，由甲○○連續在業務上所作成之文書內部訂貨單上，登載宇
    捷公司、臺灣羽毛重慶店及徠爾公司向俊嶽公司訂貨之不實事項後，持以提出俊
    嶽公司行使請求出貨，而使俊嶽公司誤信宇捷公司、臺灣羽毛重慶店及徠爾公司
    等確實有訂貨，而依原有程序出貨；甲○○再透過到站簽收之方式，委請不知情
    之第三人在送貨單上簽收，以偽造代宇捷公司、臺灣羽毛重慶店及徠爾公司名義
    為領取、簽收之私文書後，再持以行使交還予送貨人員。以此手段分別以宇捷公
    司、臺灣羽毛重慶店及徠爾公司之名義分詐取俊嶽公司之皮件貨物如附表一、二
    、三所示之金額，合計以宇捷公司名義共十三萬二千八百三十七元、臺灣羽毛重
    慶店共十一萬六千八百八十四元（起訴書誤載為八萬一千二百九十四元），及徠
    爾公司共二十一萬六千五百五十四元（起訴書誤載為二十一萬四千八百八十五元
    ），使俊嶽公司受有前開財產上損失，並足生損害俊嶽公司、宇捷公司、臺灣羽
    毛重慶店及徠爾公司。
  (三)嗣因前開替代已向富航公司收取七、八月份貨款而繳回俊嶽公司之四紙支票屆期
    均未能兌現，始為俊嶽公司發覺訴請究辦。
二、案經俊嶽公司訴由臺灣臺北地方法院檢察署檢察官偵查起訴。
    理    由
一、被告甲○○經合法傳喚，無正當理由，未於本院最後審理期日到庭；然依據被告
    甲○○在原審及本院調查庭中之陳述，雖坦承偽造並行使宇捷公司、臺灣羽毛重
    慶店與徠爾公司名義之公司內部訂貨單，以詐術使俊嶽公司出貨進而收取偽簽送
    貨單，且將富航公司用以支付貨款之前開支票私自兌領、存入伊於彰化銀行南三
    重分行之帳戶內，再將富航企業社所簽發之支票四紙交回俊嶽公司等情，但矢口
    否認有侵佔、詐欺之不法所有意圖，以及偽造文書之犯意，辯稱：公司同意業務
    員合併出貨，且公司不願意接受大量退貨，伊才成立富航企業社；伊於八十八年
    十月三十一日離職，有辦理正式交接、清查帳目等事項，並已將宇捷公司、臺灣
    羽毛重慶店及徠爾公司部分清償完畢；設立富航企業社後繳回俊嶽公司之支票共
    十六張，金額高達七百餘萬，現已兌現十二張，未兌現之四張共積欠俊嶽公司二
    百零八萬九千元，已清償約一成左右；公司內部訂貨單不須客戶簽章及上級核示
    ，且業務員因主動配貨、鋪貨之需要，可自行填載以利客戶叫貨，無所謂偽造文
    書云云。惟查：
  (一)前揭犯罪事實，業經告訴人俊嶽公司之告訴代理人蔡春芳在偵查中指述綦詳，並
    有富航企業社之支票影本四紙、公司內部營業所訂貨單影本五份、出貨單影本五
    份、應收帳款簡要表四份、貨運簽收單影本、宇捷公司來函影本、臺灣羽毛重慶
    店傳真影本以及台北縣政府營利事業登記證影本一紙附卷可稽（見偵查卷第八頁
    至第一七四頁，原審卷第九十八頁至第一０四頁）。即被告在原法院審理中亦迭
    次供陳：伊承認有檢察官所起訴之犯罪事實；... 伊有用他們（臺灣羽毛、宇捷
    、徠爾皮飾公司）的名稱出貨，因為同事要賺差價；另外四張支票金額二百多萬
    元，伊後來有還二十幾萬元；... 對於犯罪事實無意見，對於收款的金額部分，
    伊有爭議；... 對於臺灣羽毛、宇捷公司、徠爾皮飾公司的部分，伊已經歸還了
    ；對於富航企業的部分，無意見；... 對於臺灣羽毛、宇捷公司、徠爾皮飾公司
    的部分，伊雖然有訂貨，但錢伊有還回公司等語（見原審卷第五十七頁、第五十
    八頁、第一四七頁、第一五六頁）。則俊嶽公司告訴代理人之指述，自堪信為真
    實。
  (二)按侵占罪為即成犯，凡對於自己持有之他人所有物，有變易持有為所有之意思時
    ，即應構成犯罪，縱事後將侵占之物設法歸還，亦無解於罪明之成立，最高法院
    四十三年臺上字第六七五號著有判例。查，富航公司開立之支票係用以支付應給
    付俊嶽公司之貨款；乃被告竟將該等支票私自兌領，其顯有業務上侵占之不法所
    有之意圖，自彰彰明甚。又被告明知宇捷公司、臺灣羽毛、徠爾皮飾公司等客戶
    ，並未有如附表所載之訂貨要求，其卻自行填載、行使訂貨單，使公司出貨後再
    利用不知情第三人代為簽收、領取，則其有業務登載不實、行使偽造私文書之故
    意及詐欺之不法所有意圖，亦灼然可見。
  (三)被告雖辯稱：公司同意業務員成立其他行號銷售貨物，且公司不接受退貨，故業
    務員只好自行成立行號吸收退貨云云。然已據告訴人公司代表人蔡春芳於偵查中
    詳確陳明：公司總經理不可能會同意他成立另一家富航企業社，公司本來就同意
    客戶退貨；公司不會要業務員吸收退貨等語（見八十九年他字第一六三三號偵查
    卷第一九０頁）。從而，被告所辯：為吸收退貨而經公司同意另立行號乙節，自
    非屬實，而不足採。
  (四)被告於九十一年二月十八日所具答辯狀中辯稱：公司內部訂貨單不須經上級核可
    與客戶簽名，自不構成偽造私文書云云（見原審卷第八十四頁）；然在原法院於
    九十一年六月十九日審理中又改稱：我們的訂貨單，都是要經過主管的核可才可
    以出貨等語（見原審卷第一五八頁）；其前後說詞雖不一致。然，公司內部之訂
    貨單不須客戶簽名乃屬交易之常情，被告僅為俊嶽公司之業務員，何能全權決定
    出貨與否而不經主管核可？被告既已供稱：須經上級核可而出貨云云；焉能再容
    其事後飾詞脫卸行使業務登載不實文書之刑責？是被告此部分辯詞，亦不足採。
  (五)被告雖另又辯稱：離職前已就宇捷公司、臺灣羽毛重慶店及徠爾公司部分與俊嶽
    公司交接、結清完畢，否則公司不會讓伊領薪水云云。然其所請求傳訊之證人即
    被告離職時俊嶽公司業務主任林欽堂於原審到庭結證：宇捷公司的名稱比較陌生
    ，後面的這兩家公司（指臺灣羽毛重慶店與徠爾公司）應該有去辦理交接；（問
    ：交接的過程如何？）去找對方的老闆，去和他們說被告要離職了，換新的業務
    去接，以後有事的話，就找新的業務；（問：當時被告有無把帳目結清？）我不
    清楚；（公司的業務在每月領薪時，是否需要把帳先結清？）不一定，我們可以
    先報備，沒有收到錢的原因，有時候公司很忙，就算我們沒有講，公司也是會照
    發薪水；被告離職後，被告的客戶我就撥給我下面的二個業務員，帳目部分很亂
    ，我們只有就業務部分單純交接等語（見原審卷第一二八頁至第一三０頁）。則
    被告所辯：離職前必將款項全部結清，否則不能領薪，伊與公司帳目方面已全部
    結清等語，尚難遽予採信。此外，被告對其所堅稱：已於離職前向俊嶽公司償還
    前開偽造宇捷等三家公司訂貨單之貨款乙節，又未能提出其他相關之憑據以供法
    院查證，所辯是否真實，已容懷疑。況且，被告於假冒宇捷公司、臺灣羽毛重慶
    店及徠爾公司名義訂貨，以偽造文書之手段詐欺取得俊嶽公司交付之皮貨後，縱
    有償還該等訂單之貨款，亦僅屬犯罪後態度是否良好，及已否賠償被害人損害之
    另一問題，並不影響被告犯罪行為之成立。
  (六)依俊嶽公司在原審於九十一年三月十八日庭呈宇捷公司自八十八年八月十一日至
    同年九月十五日、臺灣羽毛重慶店自八十八年八月十五日至同年九月十五日，以
    及徠爾公司八十八年八月二十五日至同年十月十一日部分之應收帳款簡要表所示
    ，於九十一年三月十二日製表之時，上開公司未收帳款，依次各尚有十三萬二千
    八百三十七元、八萬一千二百九十四元以及二十一萬四千八百八十五元，顯見被
    告行使偽造私文書向公司詐得之貨款尚未清償部分，尚有四十二萬九千零十六元
    未清償。被告將俊嶽公司於八十八年六月二十五日至同年七月二十三日及八十八
    年七月二十七日至同年八月二十三日，對富航公司所交付貨款侵占部分，分別為
    一百三十六萬九千零六十九元及七十五萬七千二百四十二元，扣除被告已清償俊
    嶽公司之二十二萬三千零三十五元，被告尚有一百九十萬三千二百七十六元未清
    償；總計被告尚有二百三十三萬二千二百九十二元未償還予告訴人公司。被告於
    上訴本院後雖否認有如附表一、二、三所示宇捷公司、臺灣羽毛重慶店及徠爾公
    司名義訂貨之犯行，而僅供承有四張支票未兌現云云（見本院九十一年九月三日
    訊問筆錄）。然被告所為本案之犯行，已據其在原法院審理中迭次供陳在卷（見
    原審卷第五十七頁、第五十八頁、第一四七頁、第一五六頁）；其事後翻異前供
    ，空言否認，自不足採。
  (七)綜上各節所述，被告所辯均不足採信。本件事證明確，其犯行足堪認定，應予依
    法論科。
二、核被告所為：
  (一)侵占富航公司交付之貨款部分，係犯刑法第三百三十六條第二項業務上侵占罪。
    其先後多次業務侵占行為，時間緊接，所犯罪名相同，顯係基於概括犯意而為之
    ，應依連續犯之規定論以一罪，並依刑法第五十六條之規定加重其刑。次查，告
    訴人在告訴狀中指述被告業務侵占之金額，計有「八十八年六月二十五日至同年
    七月二十三日以客戶富航企業有限公司訂貨為由，填載俊嶽公司內部營業所訂貨
    單，要求公司發貨單位依此陸續發貨，累計該月份應收帳款為一百三十六萬九千
    零六十九元」，及「八十八年七月二十七日至八月二十三日以客戶富航企業有限
    公司訂貨為由，填載俊嶽公司內部營業所訂貨單，要求公司發貨單位依此陸續發
    貨，累計該月份應收帳款為七十五萬七千二百四十二元」二筆（見偵查卷第二頁
    ）。起訴書所指被告侵占部分之犯罪事實雖記載為「甲○○於八十八年六月二十
    五日至八十八年七月二十三日以富航企業有限公司訂貨為由，填具俊嶽公司公司
    內部營業所訂貨單，要求公司發貨單位依此陸續發貨，累計應收帳款七十五萬七
    千二百四十二元」云云。然觀諸告訴狀所載被告用以彌縫之支票為「富航企業社
    名義所簽發以台北市第九信用合作社為付款銀行，面額均為六十八萬四千五百元
    ，到期日均為八十八年十月三十日（參照所提證物支票影本，此處應係三十一日
    之誤），票號BH0000000、BH0000000之支票二紙」，及「富航企業社名義所簽發
    以台北市第九信用合作社為付款銀行，面額均為三十六萬元（告訴狀誤載面額為
    六十八萬四千五百元，所提證物支票影本之面額則為三十六萬元），到期日均為
    八十八年十一月三十日，票號BH0000000、BH0000000之支票二紙」（見偵查卷第
    二頁、第三頁）；核與起訴書所載「以富航企業社簽發、付款人為台北市第九信
    用合作社，面額各為六十八萬四千五百元、八十八年十月三十一日期之支票二紙
    交付七月份貨款，及台北市第九信用合作社，面額各為三十六萬、八十八年十一
    月三十日期之支票二紙給俊嶽公司」等語，均為符合相互勾稽參照；起訴書所載
    ：「甲○○於八十八年六月二十五日至八十八年七月二十三日以富航企業有限公
    司訂貨為由... 累計應收帳款七十五萬七千二百四十二元」云云；應係：「甲○
    ○於八十八年七月二十七日至八月二十三日以富航企業有限公司訂貨為由... 累
    計應收帳款七十五萬七千二百四十二元」等語之誤，此處應予更正。又本案未據
    檢察官起訴之業務侵占部分，核與已起訴之業務侵占部分有連續犯之關係，屬裁
    判上之一罪，已如前述，本院自得併予審判。
  (二)在業務上所作成之文書內部訂貨單上，登載宇捷公司、臺灣羽毛重慶店及徠爾公
    司向俊嶽公司訂貨之不實事項後，持以提出俊嶽公司行使請求出貨，再以到站簽
    收之方式，委請不知情之第三人在送貨單上簽收，用以詐取俊嶽公司交付之皮貨
    部分，係犯刑法第二百十六條、第二百十條行使偽造私文書罪、第二百十六條、
    第二百十五條行使業務登載不實文書罪，及第三百三十九條第一項詐欺取財罪。
    其業務上登載不實、偽造私文書之低度行為，應為行使業務上登載不實文書、行
    使偽造私文書之高度行為所吸收，僅論以高度之行使罪。又被告利用不知情之第
    三人以宇捷公司、臺灣羽毛重慶店及徠爾公司之名義偽造送貨單私文書為間接正
    犯。被告先後多次行使偽造私文書、行使業務登載不實文書罪，及詐欺取財犯行
    ，其時間緊接，所犯罪名相同，顯係各基於概括犯意而為之，應分別依連續犯之
    規定論各以一罪，並依刑法第五十六條之規定分別加重其刑。所犯行使偽造私文
    書、行使業務登載不實文書部分與詐欺罪間，具有方法、結果之牽連關係，依刑
    法第五十五條為牽連犯，屬裁判上一罪，應從一重之行使偽造私文書罪處斷。又
    ，有關行使業務登載不實文書罪部分，雖未經公訴人起訴，然此部分與已起訴之
    行使偽造私文書、詐欺取財部分，具有方法、結果之牽連關係，屬裁判上之一罪
    ，而為起訴效力所及，依刑事訴訟法第二百六十七條規定，法院亦得併予審究。
  (三)被告所犯行使偽造私文書與業務侵占行為間，犯意各別，行為互殊，應予分論併
    罰。
三、原審基此適用刑法第五十六條、第二百十六條、第二百十條、第二百十五條、第
    三百三十九條第一項、第三百三十六條第二項、第五十五條、第五十一條第五款
    、罰金罰鍰提高標準條例第一條前段之規定，並爰審酌被告雖已償還所侵占之部
    分金額予俊嶽公司，此據證人許宴萍陳明在卷，然猶飾詞否認行使偽造私文書、
    詐欺取財之犯行，且迄今尚未與告訴人達成和解償還所詐取之款項，及其犯罪之
    動機、目的、手段、智識程度、所生危害等一切情狀，就被告甲○○連續行使偽
    造私文書部分，判處有期徒刑拾月；就被告連續侵占對於業務上所持有之物部分
    ，判處有期徒刑拾月；並定應執行刑為有期徒刑壹年陸月。其認定事實、適用法
    律及量處刑期，均為妥適。被告上訴意旨否認犯罪，並無理由，應予駁回。
四、被告甲○○經合法傳喚，無正當理由，未於最後審理期日到庭，爰不待其陳述徑
    為判決。
據上論斷，應依刑事訴訟法第三百七十一條、第三百六十八條，判決如主文。
本案經檢察官田炳麟到庭執行職務。
中      華      民      國    九十二    年      五      月    二十二    日
                              臺灣高等法院刑事第十二庭
                                  審判長法  官   劉  景  星
                                        法  官   陳  志  洋
                                        法  官   陳  博  志
右正本證明與原本無異。
如不服本判決，應於收受送達後十日內向本院提出上訴書狀，其未敘述上訴之理由者
並得於提起上訴後十日內向本院補提理由書（均須按他造當事人之人數附繕本）。
                                        書記官   陳  嘉  文
中      華      民      國    九十二    年      五      月    二十三    日
附錄：本案論罪科刑法條全文
刑法第二百一十條
偽造、變造私文書，足以生損害於公眾或他人者，處五年以下有期徒刑。
刑法第二百一十五條
從事業務之人，明知為不實之事項，而登載於其業務上作成之文書，足以生損害於公
眾或他人者，處三年以下有期徒刑、拘役或五百元以下罰金。
刑法第二百一十六條
行使第二百十條至第二百十五條之文書者，依偽造、變造文書或登載不實事項或使登
載不實事項之規定處斷。
刑法第三百三十六條
對於公務上或因公益所持有之物，犯前條第一項之罪者，處一年以上七年以下有期徒
刑，得併科五千元以下罰金。
對於業務上所持有之物，犯前條第一項之罪者，處六月以上五年以下有期徒刑，得併
科三千元以下罰金。
前二項之未遂犯罰之。
附表一：宇捷有限公司部分：
┌────┬────────┬──────┬─────┬──────┐
│ 編號   │ 交易時間       │     金額   │營業稅    │ 小計       │
├────┼────────┼──────┼─────┼──────┤
│ 一     │八十八年八月二十│四千六百十五│二百三十一│四千八百四十│
│        │六日            │元          │元        │六元        │
├────┼────────┼──────┼─────┼──────┤
│ 二     │八十八年八月三十│十萬一千五百│五千零八十│十萬六千六百│
│        │日              │九十二元    │元        │七十二元    │
├────┼────────┼──────┼─────┼──────┤
│ 三     │八十八年九月七日│五千六百九十│二百八十五│五千九百八十│
│        │                │六元        │元        │一元        │
├────┼────────┼──────┼─────┼──────┤
│ 四     │八十八年九月九日│四千七百八十│二百三十九│五千零二十五│
│        │                │六元        │元        │元          │
├────┼────────┼──────┼─────┼──────┤
│ 五     │八十八年九月十五│一千五百九十│八十元    │一千六百七十│
│        │日              │元          │          │元          │
├────┼────────┼──────┼─────┼──────┤
│ 六     │八十八年十月四日│八千二百三十│四百十二元│八千六百四十│
│        │                │一元        │          │三元        │
├────┼────────┴──────┴─────┴──────┤
│總計    │十三萬二千八百三十七元                                  │
└────┴────────────────────────────┘
附表二：臺灣羽毛重慶店部分：
┌────┬────────┬──────┬─────┬──────┐
│ 編號   │ 交易時間       │     金額   │營業稅    │小計        │
├────┼────────┼──────┼─────┼──────┤
│ 一     │八十八年八月二十│十萬六千零六│五千三百零│十一萬一千三│
│        │七日            │十一元      │三元      │百六十四元  │
├────┼────────┼──────┼─────┼──────┤
│ 二     │八十八年八月三十│五千二百五十│二百六十三│五千五百二十│
│        │一日            │七元        │元        │元          │
├────┼────────┴──────┴─────┴──────┤
│總計    │十一萬六千八百八十四元                                  │
└────┴────────────────────────────┘
附表三：徠爾皮飾有限公司部分：
┌────┬────────┬──────┬─────┬──────┐
│ 編號   │ 交易時間       │     金額   │營業稅    │未收帳款    │
├────┼────────┼──────┼─────┼──────┤
│ 一     │八十八年八月二十│二萬二千六百│一千一百三│二萬三千八百│
│        │五日            │六十八元    │十三元    │零一元      │
├────┼────────┼──────┼─────┼──────┤
│ 二     │八十八年九月一日│五千二百十七│二百六十一│五千五百零三│
│        │                │元 （折讓二 │元        │元          │
│        │                │十五元）    │          │            │
├────┼────────┼──────┼─────┼──────┤
│ 三     │八十八年九月一日│一萬一千四百│五百七十一│一萬二千元  │
│        │                │二十九元    │元        │            │
├────┼────────┼──────┼─────┼──────┤
│ 四     │八十八年九月二日│二千九百九十│一百五十元│三千一百四十│
│        │                │元          │          │元          │
├────┼────────┼──────┼─────┼──────┤
│ 五     │八十八年九月十日│一萬二千九百│六百四十八│一萬三千六百│
│        │                │五十二元    │元        │元          │
├────┼────────┼──────┼─────┼──────┤
│ 六     │八十八年九月十五│五千八百元  │二百九十元│六千零九十元│
│        │日              │            │          │            │
├────┼────────┼──────┼─────┼──────┤
│ 七     │八十八年九月十六│二萬九千二百│一千四百六│三萬零六百七│
│        │日              │十一元      │十一元    │十二元      │
├────┼────────┼──────┼─────┼──────┤
│ 八     │八十八年九月十八│三千八百四十│一百九十二│四千零四十元│
│        │日              │八元        │元        │            │
├────┼────────┼──────┼─────┼──────┤
│ 九     │八十八年九月二十│一萬二千九百│六百四十七│一萬三千五百│
│        │五日            │三十元      │元        │七十七元    │
├────┼────────┼──────┼─────┼──────┤
│ 十     │八十八年九月二十│一萬二千一百│六百零六元│一萬二千七百│
│        │八日            │十三元      │          │十九元      │
├────┼────────┼──────┼─────┼──────┤
│ 十一   │八十八年九月二十│一萬零四百七│五百二十四│一萬零九百九│
│        │八日            │十一元      │元        │十五元      │
├────┼────────┼──────┼─────┼──────┤
│ 十二   │八十八年九月二十│一萬九千零二│九百五十一│一萬九千九百│
│        │九日            │十九元      │元        │八十元      │
├────┼────────┼──────┼─────┼──────┤
│ 十三   │八十八年九月三十│九百零三元  │四十五元  │九百四十八元│
│        │日              │            │          │            │
├────┼────────┼──────┼─────┼──────┤
│ 十四   │八十八年十月一日│六千六百六十│三百三十三│六千九百九十│
│        │                │三元        │元        │六元        │
├────┼────────┼──────┼─────┼──────┤
│ 十五   │八十八年十月四日│二萬七千八百│一千三百九│二萬九千二百│
│        │日              │二十四元    │十一元    │十五元      │
├────┼────────┼──────┼─────┼──────┤
│ 十六   │八十八年十月六日│五千八百四十│二百九十二│六千一百三十│
│        │                │六元        │元        │八元        │
├────┼────────┼──────┼─────┼──────┤
│ 十七   │八十八年十月八日│四千五百七十│二百二十九│四千八百元  │
│        │                │一元        │元        │            │
├────┼────────┼──────┼─────┼──────┤
│ 十八   │八十八年十月十一│二萬二千零三│一千一百零│二萬三千一百│
│        │日              │十八元      │二元      │四十元      │
├────┼────────┴──────┴─────┴──────┤
│總計    │二十一萬六千五百五十四元                                │
└────┴────────────────────────────┘


司法院資訊處製作；財團法人民間司法改革基金會備份。
